【裁判字號】    97,裁,1489
【裁判日期】    970221
【裁判案由】    獎助學金
【裁判全文】
最  高  行  政  法  院  裁  定
                                     97年度裁字第01489號
上  訴  人  甲○○
被 上訴 人  行政院國軍退除役官兵輔導委員會
代  表  人  胡鎮埔
上列當事人間獎助學金事件，上訴人對於中華民國96年10月5日
臺北高等行政法院96年度簡再字第22號判決，提起上訴，本院裁
定如下：
    主  文
上訴駁回。
上訴審訴訟費用由上訴人負擔。
    理  由
一、按對於適用簡易程序之判決提起上訴，須經本院許可，且該
    許可以訴訟事件所涉及之法律見解具有原則性者為限，行政
    訴訟法第235條亦有明文規定。
二、本件上訴人以其就讀國立中興大學土木工程研究所，申請核
    發民國91學年度就學獎助，案經被上訴人核發上訴人91學年
    度第1學期、第2學期學雜補助費各新臺幣（下同）12,000元
    及91學年度第1學期績優獎學金4,500元，上訴人以中興大學
    雖為公立大學，惟在職碩士專班之學雜費係以私立學校之收
    費標準，應依私立學校補助標準補助30,000元，即各少發給
    18,000元，違反規定云云，循序提起行政訴訟，經原審93年
    3月26日以92年度簡字第761號判決駁回其訴，提起上訴，經
    本院以94年度判字第1280號判決駁回。嗣再審原告以有行政
    訴訟法第273條第1項第1、2、13、14款規定事由，對本院上
    開判決提起再審之訴。其中本於行政訴訟法第273條第1項第
    1款及第2款事由部分，經本院以96年度裁字第1174號裁定駁
    回；至於依同法條第1項第13款及第14款事由提起再審之訴
    部分，則裁定移送原審經判決駁回其再審之訴，上訴人提起
    上訴，主張本件應併計原審92年度簡字第759號及第761號之
    訴訟標的，合計40,500元，已逾30,000元，原審適用簡易程
    序審理，顯然違法；又被上訴人所適用之行政命令明顯牴觸
    國軍退除役官兵輔導條例第19條之規定，且原審未傳喚相關
    人證出庭作證，認事用法亦有違誤，所涉法律見解具原則性
    等語，為其論據。查原判決對於上訴人在原審之各項主張，
    業已論述甚詳，並無判決違背法令情事；又行政訴訟法第22
    9條第1項所訂適用簡易程序之數額，業經司法院以92年9月
    17日院臺廳行一字第23681號令增至20萬元，並定於93年1月
    1日實施，本件訴訟標的金額在20萬元以下，屬簡易訴訟程
    序事件之裁判，依法得不經言詞辯論。經核上訴狀所陳各節
    ，均係其主觀對法律見解之歧異，以及就原審取捨證據、認
    定事實之職權行使，指摘其為不當，所為指訴之法律見解不
    具有原則性，無需由本院加以闡釋之必要，本件上訴，不應
    許可，其上訴難謂合法，應予駁回。至於上訴人聲請裁定更
    正、補充判決部分，應由原審法院另行處理，附此敘明。
三、依行政訴訟法第249條第1項前段、第104條、民事訴訟法第
    95條、第78條，裁定如主文。
中    華    民    國    97    年    2     月    21    日
                    最高行政法院第三庭
                        審判長法官  黃  璽  君
                              法官  林  茂  權
                              法官  鄭  忠  仁
                              法官  黃  本  仁
                              法官  吳  東  都
以  上  正  本  證  明  與  原  本  無  異
中    華    民    國    97    年    2     月    22    日
                              書記官  彭  秀  玲


司法院資訊處製作；財團法人民間司法改革基金會備份。
